臺灣屏東地方法院刑事判決　　　　　　　 99年度訴字第142號
公　訴　人　臺灣屏東地方法院檢察署檢察官
被　　　告　陳麗美
選任辯護人　郭季榮律師
被　　　告　黃泳
指定辯護人　本院公設辯護人謝弘章
被　　　告　曾志文
上列被告因違反毒品危害防制條例案件，經檢察官提起公訴（98
年度偵字第8181號），本院判決如下：
    主  文
陳麗美共同轉讓第一級毒品，共貳罪，均累犯，各處有期徒刑壹
年肆月。應執行有期徒刑貳年。
黃泳明知為禁藥而轉讓，共罪，均累犯，各處有期徒刑柒月
。應執行有期徒刑壹年貳月。
曾志文明知為禁藥而轉讓，累犯，處有期徒刑拾月。
陳麗美及黃泳其餘被訴共同販賣第一級毒品貳罪及共同販賣第
二級毒品壹罪部分，均無罪。
    事  實
一、陳麗美於民國95年間因施用第一級毒品及第二級毒品案件，
    經臺灣高雄地方法院以94年度訴字第3371號判決判處有期徒
    刑10月、6 月，應執行有期徒刑1 年2 月確定，嗣經同法院
    以96年度聲減字第3013號減刑並定應執行有期徒刑7 月確定
    ，於96年8 月20日易科罰金執行完畢。黃泳於96年間因施
    用第一級毒品及第二級毒品案件，經臺灣高雄地方法院以96
    年度易字第2138號判決判處有期徒刑5 月、9 月，減為有期
    徒刑2 月15日、4 月15日，應執行有期徒刑6 月15日確定，
    復於同年間因竊盜案件，經本院以96年度簡字第1421號判決
    判處有期徒刑3 月確定，又於同年間因施用毒品案件，經本
    院以96年度簡字第1597號判決判處有期徒刑4 月確定，前開
    3 案件經臺灣高雄地方法院以97年度審聲字第441 號裁定定
    應執行刑為有期徒刑1 年1 月確定，於97年9 月24日縮刑期
    滿執行完畢。曾志文於96年間因施用第一級及第二級毒品案
    件，經本院以95年度訴字第751 號判決判處有期徒刑1 年、
    6 月，應執行有期徒刑1 年4 月確定，嗣經本院以96年度聲
    減字第863 號裁定減刑並定應執行有期徒刑8 月確定，於96
    年9 月11日縮刑期滿執行完畢。均仍不知悔改，而為下列行
    為：
(一)陳麗美明知海洛因係毒品危害防制條例第2 條第1 項列管之
    第一級毒品，依法不得轉讓或持有，竟仍與黃月琴共同基於
    轉讓第一級毒品海洛因之犯意聯絡，於98年10月27日至11月
    3 日間，在屏東縣屏東市○○○街231 巷1 之3 號居處，先
    後2 次，以透過黃月琴（經本院通緝中，另行審結）轉交之
    方式，無償轉讓重量不詳（淨重未超過5 公克）之第一級毒
    品海洛因與賴文齊（經本院通緝中，另行審結）施用。
(二)黃泳明知甲基安非他命係毒品危害防制條例第2 條第2 項
    列管之第二級毒品，亦係行政院衛生署明令公告之毒害藥品
    ，屬藥事法第22條第1 款規定之禁藥，不得轉讓，竟基於轉
    讓禁藥之犯意，先於98年9 月間某日，在屏東縣屏東市○○
    ○街231 巷1 之3 號居處後側房間內，無償提供重量不詳（
    淨重未超過10公克）之甲基安非他命1 小包與陳佩茹（另經
    本院通緝）施用，繼於98年10月間某日，在屏東縣屏東市○
    ○路上之「樂樂汽車旅館」內，無償提供重量不詳（淨重未
    超過10公克）之甲基安非他命1 小包與陳佩茹施用，並於98
    年11月3 日晚間某時，在屏東縣屏東市○○○街231 巷1 之
    3 號居處樓下，無償提供重量不詳（淨重未超過10公克）之
    甲基安非他命1 小包與陳佩茹施用。
(三)曾志文明知甲基安非他命係毒品危害防制條例第2 條第2 項
    列管之第二級毒品，亦係行政院衛生署明令公告之毒害藥品
    ，屬藥事法第22條第1 款規定之禁藥，不得轉讓，竟基於轉
    讓禁藥之犯意，於98年10月間某日，在屏東縣屏東市○○路
    上85℃咖啡店，無償提供重量不詳（淨重未超過10公克）之
    甲基安非他命1 小包與陳佩茹施用。
二、嗣經警於98年11月3 日15時40分許，持本院法官核發之搜索
    票前往屏東縣屏東市○○街231 巷1 之3 號實施搜索，為警
    查獲，而循線查悉上情。
三、案經高雄市政府警察局苓雅分局報請臺灣屏東地方法院檢察
    署檢察官偵查起訴。
    理  由
壹、證據能力部分：
    按被告以外之人於審判外之言詞或書面陳述，除法律有規定
    者外，不得作為證據。被告以外之人於審判外之陳述，雖不
    符刑事訴訟法第159 條之1 至第159 條之4 之規定，而經當
    事人於審判程序同意作為證據，法院審酌該言詞陳述或書面
    陳述作成時之情況，認為適當者，亦得為證據；當事人、代
    理人或辯護人於法院調查證據時，知有第159 條第1 項不得
    為證據之情形，而未於言詞辯論終結前聲明異議者，視為有
    前項之同意。刑事訴訟法第159 條第1 項、第159 條之5 分
    別定有明文。經查，本院以下所引用之證據，檢察官、被告
    、辯護人於本院言詞辯論終結前，均未對於其證據能力聲明
    異議，而視為同意該等證據具有證據能力，本院審酌各該陳
    述作成時之情況，認亦無違法或不當之情事，是均具有證據
    能力。
貳、有罪部分：
一、事實認定：
(一)被告陳麗美轉讓第一級海洛因犯行部分：
    訊據被告陳麗美矢口否認有何轉讓第一級毒品海洛因犯行，
    辯稱：伊並無透過黃月琴轉讓毒品與賴文齊，查獲當天伊係
    帶毒品過去屏東縣屏東市○○○街231 巷1 之3 號3 樓那邊
    施用，伊有時在那邊睡覺起來時，會發現持有的毒品短少，
    伊不確定係何人拿走云云。經查：證人黃月琴於偵訊時具結
    證稱：陳麗美約於98年10月27日住進公正四街231 巷1 之3
    號3 樓，在陳麗美入住後至查獲時，伊總共向陳麗美拿過2
    次海洛因，都是賴文齊要伊向陳麗美索要的等語（參偵查卷
    第208 頁），證人賴文齊於偵訊時具結證稱：伊較常施用海
    洛因，較少施用甲基安非他命，黃月琴及陳麗美均會給伊毒
    品，陳麗美每天均會無償提供伊毒品1 、2 次，黃月琴之毒
    品均係向被告陳麗美拿，伊之毒品係陳麗美拿給黃月琴，伊
    再向黃月琴拿等語（參偵查卷第109 至111 頁），互核大致
    相符，本院審酌證人黃月琴及賴文齊與被告陳麗美均為朋友
    關係，與被告陳麗美並無怨隙，復為被告陳麗美供承在卷（
    參本院卷第205 頁），是其等實無理由甘冒偽證刑責無故虛
    捏上情，設詞構陷被告陳麗美之必要，堪認被告陳麗美確曾
    於上開期間透過黃月琴無償提供海洛因與賴文齊2 次無疑，
    被告陳麗美空言否認該情，委無足採。
(二)被告黃泳轉讓第二級毒品甲基安非他命犯行部分：
    該部分犯罪事實，業據被告黃泳於本院準備程序及審理時
    坦承不諱（參本院卷一第271頁、第20頁背面），核與證人
    陳佩茹於偵訊中具結證述被告黃泳轉讓甲基安非他命之情
    節大致相符（參偵查卷第67頁），復參酌證人陳佩茹為警採
    集尿液檢體送驗後，檢驗結果確呈甲基安非他命陽性反應，
    有高雄市立凱旋醫院98年11月25日所出具之濫用藥物尿液檢
    驗報告1 份在卷可稽（參偵查卷第179 頁），足認被告上開
    自白確與事實相符，堪信為真實。
(三)被告曾志文轉讓第二級毒品甲基安非他命犯行部分：
    訊據被告曾志文矢口否認有何轉讓第二級毒品甲基安非他命
    犯行，辯稱：伊並無轉讓毒品與陳佩茹，伊之前會承認轉讓
    甲基安非他命與陳佩茹係因為怕被禁見，陳佩茹所證述情節
    不實在云云。但查被告曾志文於前揭時、地轉讓甲基安非他
    命與陳佩茹之情，業據被告於本院移審訊問及準備程序中均
    坦承不諱，復經證人陳佩茹於偵訊中具結證稱：被告曾志文
    於98年10月間約伊在瑞光路上之85℃咖啡店見面，被告曾志
    文先向伊借2,000 元，後來即給伊1 包甲基安非他命等語屬
    實（參偵查卷第67頁），被告曾志文雖於偵查中供稱：陳佩
    茹與黃月琴間有債務糾紛，伊沒有搞清楚前，就去罵陳佩茹
    ，後來伊有跟陳佩茹道歉，因此跟陳佩茹有糾紛等語（參偵
    查卷第22頁），惟本院審酌證人陳佩茹與被告曾志文縱有前
    開之糾紛，然證人陳佩茹於偵查中既已具結後作證，實無理
    由因前開些微爭執而甘冒偽證刑責無故虛捏上情，設詞構陷
    被告曾志文之必要，且衡以其所證之情亦無違反常情之處，
    應堪採信，復參酌證人陳佩茹所證與被告曾志文於本院移審
    訊問及準備程序中所供之情相符，足認被告前開自白應屬實
    情。至證人陳佩茹雖於警詢時證稱：曾志文於98年10月間與
    伊在瑞光路上之85℃咖啡店見面，伊請曾志文飲用約160 元
    之餐點，曾志文提供伊1 包甲基安非他命等語（參警卷第44
    頁），於其後警詢及偵訊時證稱：被告曾志文於98年10月間
    與伊約在瑞光路上之85℃咖啡店見面，伊向被告曾志文購買
    2,000 元之甲基安非他命1 包等語（參警卷第47頁，偵查卷
    第7 、8 頁），其後在偵查中復證述如前，證人陳佩茹就前
    開所述之情雖微有差異，然證人之陳述前後不符，或因記憶
    淡忘、或事後迴護被告、或因其他事由所致，究竟何者可以
    採信，法院應本其自由心證斟酌何者與事實相符，以為取捨
    ，非謂一有不符或矛盾，即應認其全部證言均為不可採信。
    本院衡酌證人陳佩茹就被告曾志文交付甲基安非他命之時間
    、地點及行為始終證述一致，是被告曾志文該次轉讓甲基安
    非他命與陳佩茹之犯行應堪認定。再被告曾志文雖辯稱前開
    坦承犯行係因怕被禁見，然被告曾志文經移審訊問後業已當
    庭釋放之情，有本院刑事報到單及訊問筆錄各1 份在卷可憑
    （參本院卷第73、74頁），被告曾志文其後於本準備程序中
    對於起訴書所載犯罪事實仍坦承不諱（參本院卷第122 頁）
    ，是被告曾志文前開所辯係為害怕禁見始供承犯行亦屬無稽
    ，被告事後翻異，空言否認前供，不足採信，甚為明確。另
    被告曾志文雖聲請傳喚證人陳佩茹，然證人陳佩茹現仍由臺
    灣屏東地方法院檢察署通緝中，有臺灣高等法院通緝紀錄表
    1 紙在卷可查，且其於偵查中就被告曾志文所為轉讓禁藥犯
    行，業已證述明確如前，本院因認無傳喚證人陳佩茹之必要
    ，附此敘明。
(四)綜上所述，被告陳麗美及曾志文所辯均係卸責之詞，不足採
    信，被告黃泳上開自白確與事實相符，堪信為真實，其等
    犯行均事證明確，堪予認定，應依法論科。
二、論罪科刑：
(一)按海洛因及甲基安非他命分屬毒品危害防制條例第2 條第2
    項第1 款、第2 款所規定之第一級毒品及第二級毒品，不得
    非法持有及轉讓之。次按，甲基安非他命為毒品危害防制條
    例所規範之第二級毒品，並經行政院衛生署明令公告列為禁
    藥管理（按安非他命業經行政院衛生署於69年12月8 日以衛
    署藥字第301124號公告自69年12月8 日起禁止輸入、製造，
    自70年6 月1 日起禁止販賣，更於75年7 月11日以衛署藥字
    第597627號公告一概禁止使用，並於79年10月9 日以衛署藥
    字第904142號函明令公告列為禁藥），甲基安非他命亦在禁
    止之列，此有該等函文在卷可查，則「甲基安非他命」自屬
    藥事法所規範之禁藥；而甲基安非他命雖同屬毒品危害防制
    條例第2 條第2 項第2 款所定之第二級毒品，然藥事法第83
    條第1 項規定：「明知為偽藥或禁藥，而販賣、供應、調劑
    、運送、寄藏、牙保、轉讓或意圖販賣而陳列者，處七年以
    下有期徒刑，得併科新臺幣五百萬元以下罰金。」係於93年
    4 月21日修正公布，同年月23日施行，其法定刑較毒品危害
    防制條例第8 條第2 項所規定之「六月以上五年以下有期徒
    刑，得併科新臺幣七十萬元以下罰金」為重；又毒品之範圍
    尚包括影響精神物質與其製品，藥事之管理非僅止於藥品之
    管理，毒品未必係經公告之禁藥，禁藥亦非必為毒品，毒品
    危害防制條例與藥事法2 者，並無必然之特別法與普通法關
    係，故除有轉讓第二級毒品達毒品危害防制條例第8 條第6
    項所規定之一定數量，經依法加重其法定刑而較藥事法第83
    條第1 項所定法定刑為重之情形外，因藥事法第83條第1 項
    為後法，且為重法，應優先適用藥事法處罰，臺灣高等法院
    暨所屬地方法院94年11年25日法律座談會刑事類提案第八號
    決議及最高法院95年度台上字第1325號判決意旨可資參照。
    查本案並無證據顯示被告陳麗美2 次轉讓第一級毒品海洛因
    ，超過淨重5 公克，復無證據顯示被告黃泳3 次轉讓第二
    級毒品甲基安非他命及被告曾志文轉讓第二級毒品甲基安非
    他命，超過淨重10公克，自無毒品危害防制條例第8條第6項
    之適用。是核被告陳麗美所為如事實欄一（一）所示之行為
    ，係犯毒品危害防制條例第8 條第1 項之轉讓第一級毒品罪
    ；被告黃泳所為如事實欄一（二）及被告曾志文所為如事
    實欄一（三）所示之行為，均係犯藥事法第83條第1 項之明
    知為禁藥而轉讓罪。又其等轉讓第一級毒品海洛因、轉讓禁
    藥即第二級毒品甲基安非他命前持有第一級毒品海洛因及第
    二級毒品甲基安非他命之低度行為，均應為轉讓之高度行為
    所吸收，均不另論罪。被告陳麗美及黃月琴間，就上開轉讓
    第一級毒品罪之實行，有犯意聯絡及行為分擔，為共同正犯
    。又被告陳麗美先後2 次轉讓上開第一級海洛因及黃泳先
    後3 次轉讓禁藥即第二級毒品甲基安非他命，犯意各別，罪
    名互異，應予分論併罰。被告3 人均有如事實欄所載前案科
    刑及執行情形，有臺灣高等法院被告前案紀錄表3 份在卷可
    稽，其等於有期徒刑執行完畢後5 年內，故意再犯本案有期
    徒刑以上之各罪，均為累犯，應依刑法第47條第1 項之規定
    加重其刑。
(二)爰審酌被告3 人均明知毒品戕害施用者身體至鉅，且施用者
    為取得毒品以解除毒癮，往往不惜耗費鉅資，以致散盡家財
    連累家人，甚或鋌而走險犯罪，危害社會治安，卻仍無視國
    家杜絕毒品之禁令而轉讓第一級毒品及第二級毒品，所為均
    導致毒品氾濫，戕害國人身心健康，破壞社會治安及善良風
    氣，應予非難，並衡酌被告黃泳於犯後坦承犯行，犯後態
    度良好，被告陳麗美及曾志文於犯後猶狡詞卸責，犯後態度
    非佳，及被告3 人轉讓第一級毒品海洛因及禁藥即第二級毒
    品甲基安非他命之數量，及其品行、犯罪之動機、目的、手
    段、生活狀況、智識程度、所得利益及所生損害等一切情狀
    ，分別量處如主文所示之刑，並就被告陳麗美及黃泳所犯
    上開之各罪定其應執行刑。
四、末按沒收係附隨於主刑，必該沒收物品與其所宣告主刑，具
    有關連性，方能諭知沒收，87年度台上字第1678號判決意旨
    參照。被告3 人前開轉讓與共同被告賴文齊及陳佩茹之毒品
    海洛因及甲基安非他命，已經共同被告賴文齊及陳佩茹施用
    殆盡，故本案搜索屏東縣屏東市○○○街231 巷1 之3 號3
    樓後側房間內所扣得之海洛因14包（毛重12.90 公克）、甲
    基安非他命5 包（毛重6.79公克）、糖粉1 包、電子磅秤2
    台、分裝鏟4 支、注射針筒3 支、毒品單位標籤紙1 包、安
    非他命吸食器2 組、行動電話（含門號0000000000號、0000
    000000號SIM 卡2 張）2 支、欠帳名單表1 張、分裝夾鏈袋
    48個等物，遍查全卷並無該等物品屬於被告3 人所有之事證
    ，亦無證據證明該等物品與被告3 人本件所犯轉讓海洛因及
    甲基安非他命犯行有關，自無從為沒收之宣告；另在被告黃
    泳所攜帶之包包內所扣得之海洛因14包（毛重3.85公克）
    、甲基安非他命5 包（毛重6.81公克）、1 萬6,800 元、分
    裝鏟2 支、安非他命吸食器1 組、行動電話（含門號000000
    000 0 號、0000000000號、0000000000號、0000000000號SI
    M 卡4 張）4 支，雖屬被告黃泳所有，業經被告黃泳供
    承在卷（參本院卷一第272 頁），但均與被告黃泳本件所
    犯轉讓甲基安非他命犯行無關，自不予宣告沒收。
五、被告陳麗美經警查獲上開轉讓第一級毒品犯行後，於警詢、
    偵訊中，均冒以「魏蕙苓」名義應訊、製作筆錄，涉有偽造
    文書罪嫌，此部分應由檢察官另行處理，附此敘明。
、無罪部分：
一、公訴意旨略以：被告陳麗美及被告黃泳共同意圖營利，基
    於販賣第一級毒品海洛因及第二級毒品甲基安非他命之犯意
    聯絡，於98年11月3 日凌晨，在屏東縣屏東市○○○街231
    巷1 之3 號房間內，由被告陳麗美囑託黃泳將海洛因2 包
    、4 包及甲基安非他命1 包，分別以新臺幣（下同）1,700
    元、8,000 元、2,500 元之代價，於98年11月3 日8 時許至
    12時許，在屏東縣屏東市內某處，分別販賣予3 位真實姓名
    年籍均不詳之成年人，並當場收取上開價金，黃泳事後並
    將上開所得價金交付予陳麗美。嗣於98年11月3 日15時40分
    許，高雄市政府警察局苓雅分局持本院核發之搜索票前往上
    址實施搜索，始為警查獲，並扣得海洛因14包（毛重3.85公
    克）、甲基安非他命5 包（毛重6.81公克）、現金1 萬6,80
    0 元、分裝鏟2 支、安非他命吸食器1 組、行動電話（含門
    號0000000000號、0000000000號、0000000000號、00000000
    00號SIM 卡4 張）4 支，因認被告陳麗美及黃泳共同涉犯
    毒品危害防制條例第4 條第1 項、第2 項之販賣第一級毒品
    及第二級毒品罪嫌。
二、按犯罪事實應依證據認定之，無證據不得認定犯罪事實、不
    能證明被告犯罪者，應諭知無罪之判決，刑事訴訟法第154
    條第2 項、第301 條第1 項分別定有明文。申言之，犯罪事
    實之認定應憑證據，如未能發現相當證據，或證據不足以證
    明，自不能以推測或擬制之方法，作為裁判基礎，最高法院
    40年台上字第86號判例意旨參照；且認定犯罪事實所憑之證
    據，雖不以直接證據為限，間接證據亦包括在內，然而無論
    直接證據或間接證據，其為訴訟上之證明，須於通常一般之
    人均不致有所懷疑，而得確信其為真實之程度者，始得據為
    有罪之認定，倘其證明尚未達到此一程度，而有合理之懷疑
    存在而無從使事實審法院得有罪之確信時，即應由法院為諭
    知被告無罪之判決，最高法院76年台上字第4986號判例意旨
    可資參照。再者，檢察官對於起訴之犯罪事實，仍應負提出
    證據及說服之實質舉證責任。倘其所提出之證據，不足為被
    告有罪之積極證明，或其指出證明之方法，無從說服法院以
    形成被告有罪之心證，基於無罪推定之原則，自應為被告無
    罪判決之諭知，最高法院92年台上字第128 號判例意旨可供
    參照。另按被告或共犯之自白，不得作為有罪判決之唯一證
    據，仍應調查其他必要之證據，以察其是否與事實相符，復
    為刑事訴訟法第156 條第2 項所明定，立法目的，在以補強
    證據擔保被告或共犯自白之真實性。亦即以補強證據之存在
    ，藉以限制合法自白在證據上之價值，俾發現實質的真實，
    故被告或共犯雖經自白，然若無其他補強證據足以擔保其自
    白確與事實相符，該自白仍非刑事訴訟法上得據之為認定被
    告犯罪事實之證據，不得單憑此而為被告不利之認定，最高
    法院93年度台上字第4894號判決意旨可供參照。此外，按以
    被告之自白作為其自己犯罪之證明，尚有此危險，以之作為
    其他共同被告之罪證時，不特在採證上具有自白虛偽性之同
    樣危險，另一方面亦難免有嫁禍於其他共同被告而為虛偽供
    述之危險。是則被告不利於己之陳述，雖得採為其他共同被
    告犯罪之證據，惟須無瑕疵可指，且就其他方面調查足認與
    事實相符者，始足當之。若不為調查，而專憑此項供述據為
    其他共同被告犯罪事實之認定，即與刑事訴訟法第156 條第
    2 之規定有違。因之，被告之自白或不利於己之陳述，其證
    明力並非可以絕對任由法院自由判斷，而須受相當之限制，
    亦即尚須具備補強證據，以補足其自白或不利於己之陳述之
    證明力，始得採為斷罪之依據，最高法院87年度台上字第31
    82號、87年度台上字第3471號、87年度台上字第4348號、93
    年度台上字第4894號判決要旨均採同一見解。又上開所謂共
    犯，包括任意共犯及必要共犯（含對向犯罪之共犯）；所謂
    補強證據，則指除該自白或不利於己之陳述本身之外，其他
    足以證明自白之犯罪事實確具有相當程度真實性之證據而言
    ，雖所補強者，非以事實之全部為必要，但亦須因補強證據
    與自白之相互利用，足使犯罪事實獲得確信者，始足當之，
    最高法院著有92年度台上字第3282號判決要旨。
三、檢察官認被告陳麗美及黃泳共同涉犯毒品危害防制條例第
    4 條第1 項、第2 項販賣第一級毒品及第二級毒品罪嫌，無
    非以：（一）被告黃泳於偵查中之自白；（二）自被告黃
    泳攜帶之包包扣得之第一級毒品海洛因14包及第二級毒品
    甲基安非他命5 包經分別送法務部調查局及高雄市立凱旋醫
    院鑑定後，證實各為海洛因（總驗餘淨重1.19公克）及甲基
    安非他命（總驗餘淨重5.453 公克）無訛，有法務部調查局
    濫用藥物實驗室98年12月14日調科壹字第09823032840 號鑑
    定書、高雄市立凱旋醫院98年12月21日出具之濫用藥物成品
    檢驗鑑定書各1 紙等情，為其主要論據。
四、訊據被告黃泳對上開犯罪事實均坦承不諱，被告陳麗美則
    堅決否認有何販賣第一級毒品及第二級毒品之犯行，辯稱：
    伊並未囑託黃泳販賣第一級毒品海洛因及第二級毒品甲基
    安非他命，黃泳之前在警詢時均否認受伊囑託販賣毒品，
    自非可以黃泳其後之自白作為伊販賣毒品之依據等語。
五、本案公訴人認定被告陳麗美及黃泳涉有前開販賣第一級毒
    品海洛因及第二級毒品甲基安非他命之主要論據，係以被告
    黃泳偵查中自白供稱：陳麗美有時會將毒品交與伊，要伊
    交與指定之人，於98年11月3 日8 時左右，伊出門前往屏東
    市將毒品交與對方，並於中午12時左右回來將錢交與陳麗美
    云云（參偵查卷第200 、201 頁），是本案之關鍵在於被告
    黃泳偵查中之自白內容是否可採？被告黃泳於偵查中雖
    自白上情，惟除此陳述外，必須尚有其他「補強證據」，足
    資證明其所為不利於被告陳麗美之供述所指之犯罪事實確具
    有相當程度之真實性。亦即必須因有此等「補強證據」與前
    揭「被告黃泳於偵查中自白」之相互利用，本於推理作用
    ，在客觀上足以使人對該「被告陳麗美及黃泳有共同販賣
    第一級毒品海洛因及第二級毒品甲基安非他命共3 次」之犯
    罪事實獲得確信之心證者，始足當之。經查：
（一）被告黃泳雖於本院準備程序中仍坦承前開犯罪事實，並
      供稱：對於起訴書所載之販賣海洛因、甲基安非他命的數
      量、價格均無意見，海洛因的代號為「公子」、「公」、
      「貴」，甲基安非他命的代號為「資」、「資料」云云（
      參本院卷第271 頁背面），並有被告在其上書寫「公」、
      「貴」、「資」等字樣之記帳單1 紙在卷可稽，惟前開記
      帳單上之文字既為被告黃泳所書寫，自係被告黃泳所
      為意思表示之書面陳述，雖其後於訊問時另供稱該記帳單
      上文字之意思，然仍不脫為被告黃泳之供述證據，仍無
      法脫離被告或共犯虛偽自白之危險，自無從作為被告黃泳
      自白之補強證據，揆諸前揭說明，自難僅以被告黃泳
      之自白而為前開犯罪事實之認定。
（二）再由被告黃泳為警查獲時，雖在其攜帶之包包內扣得之
      14包海洛因（總驗餘淨重1.19公克）及5包甲基安非他命
     （ 總驗餘淨重5.453 公克），此有法務部調查局濫用藥物
      實驗室98年12月14日調科壹字第09823032840 號鑑定書、
      高雄市立凱旋醫院98年12月21日出具之濫用藥物成品檢驗
      鑑定書各1 紙在卷可證，可知扣案之白色粉末及晶體確為
      海洛因及甲基安非他命無疑，惟此僅能證明該扣案毒品確
      實是第一級毒品海洛因及第二級毒品甲基安非他命之事實
      ，已無從證明被告黃泳受被告陳麗美囑託販賣毒品之犯
      行，且被告黃泳於本院準備程序中供承：前開扣案之海
      洛因及甲基安非他命係陳麗美欲販賣先放在伊這邊云云（
      參本院卷一第271 頁背面），佐以被告自白販賣毒品之時
      間係為警查獲前之當日8 時至12時，是前揭扣得之海洛因
      及甲基安非他命自非為被告黃泳前開自白販賣之毒品，
      自無足佐證被告黃泳之自白。
（三）本件被告陳麗美始終堅決否認與被告黃泳共同販賣第一
      級毒品海洛因及第二級毒品甲基安非他命之犯行，綜上各
      節所述，被告黃泳雖經自白受被告陳麗美囑託販賣第一
      級毒品海洛因及第二級毒品甲基安非他命，然並無其他補
      強證據足以擔保其自白確與事實相符，該被告黃泳自白
      仍非刑事訴訟法上得據之為認定被告2 人犯罪事實之證據
      ，不得單憑此而為其等不利之認定。此外，亦查無其他積
      極證據足認被告陳麗美及黃泳確有公訴人所指之犯行，
      自應為被告無罪之諭知。
據上論斷，應依刑事訴訟法第299 條第1 項前段、第301 條第1
項，毒品危害防制條例第8 條第1 項，藥事法第83條，刑法第11
條前段、第28條、第47條第1 項、第51條第5 款，判決如主文。
本案經檢察官陳立興到庭執行職務。
中    華    民    國   100    年    2     月    9     日
                 刑事第五庭  審判長法  官  林家聖
                                   法  官  黃柏霖
                                   法  官  謝濰仲
以上正本證明與原本無異。
如不服本判決應於收受判決後10日內向本院提出上訴書狀，並應
敘述具體理由；其未敘述上訴理由者，應於上訴期間屆滿後20日
內向本院補提理由書（均須按他造當事人之人數附繕本）「切勿
逕送上級法院」。
中    華    民    國   100    年    2     月    9     日
                                   書記官  黃美玲
附錄論罪科刑之法條
毒品危害防制條例第8條第1項
轉讓第一級毒品者，處1 年以上7 年以下有期徒刑，得併科新臺
幣1 百萬元以下罰金。
藥事法第83條
明知為偽藥或禁藥，而販賣、供應、調劑、運送、寄藏、牙保、
轉讓或意圖販賣而陳列者，處7 年以下有期徒刑，得併科新臺幣
5 百萬元以下罰金。
犯前項之罪，因而致人於死者，處7 年以上有期徒刑，致重傷者
，處3 年以上12年以下有期徒刑。
因過失犯第1 項之罪者，處2 年以下有期徒刑、拘役或科新臺幣
30萬元以下罰金。
第 1 項之未遂犯罰之。